臺灣板橋地方法院刑事判決　　　　　　　　　　　　九十一年度訴字第一九一五號
　　公　訴　人　臺灣板橋地方法院檢察署檢察官
　　被　　　告　甲○○　男　三.
右列被告因毒品危害防制條例案件，經檢察官提起公訴（九十一年度毒偵緝字第四三
一號），本院判決如左：
    主  文
甲○○連續施用第一級毒品，累犯，處有期徒刑柒月，扣案之第一級毒品海洛因殘渣
（殘留於海洛因殘渣袋內，量微無法秤重）沒收銷燬之、海洛因殘渣袋壹個沒收；又
施用第二級毒品，累犯，處有期徒刑肆月；應執行有期徒刑玖月，海洛因殘渣（殘留
於海洛因殘渣袋內，量微無法秤重）沒收銷燬之、海洛因殘渣袋壹個沒收。
    事  實
一、甲○○曾因違反肅清煙毒條例案件，於民國八十四年間經臺灣臺北地方法院以八
    十四年度訴字第二四五號判決處有期徒刑四年，於八十六年五月十九日縮短刑期
    假釋出監，並於八十八年九月五日假釋期滿，以已執行論；又因施用第一級毒品
    海洛因，經臺灣士林地方法院檢察署檢察官聲請臺灣士林地方法院以九十年度毒
    聲字第一二八四號裁定送勒戒處所觀察、勒戒後，認無繼續施用毒品之傾向，由
    臺灣士林地方法院檢察署檢察官於九十年十月二十三日以九十年度毒偵字第一六
    五七號處分書處分不起訴確定後，詎甲○○仍不知悔改，基於施用第一級毒品海
    洛因之概括犯意，自九十一年二月六日中午許起至九十一年八月三十日上午十點
    許止，在不詳地點，以針筒注射手臂血管之方式，連續多次施用第一級毒品海洛
    因，平均約一天施用一至二次；復另行起意，基於施用第二級毒品安非他命之犯
    意，於九十一年八月三十一日九點經臺灣臺北看守所採尿前九十六小時內某時，
    在不詳地點，施用第二級毒品甲基安非他命一次。先於九十一年二月六日十八時
    三十分許，在臺北縣板橋市○○路與長江路口為警查獲，並扣得海洛因殘渣袋一
    個（內有海洛因殘渣，量微無法磅秤），嗣於九十一年八月三十日下午五點許經
    通緝到案，於九十一年八月三十一日九時為臺灣臺北看守所採尿送驗後始悉上情
    ；又甲○○因本案施用毒品案件，經本院依檢察官聲請，九十一年度毒聲字第一
    三０五號裁定送觀察勒戒後，認有繼續施用毒品之傾向，業於九十一年九月二十
    日以九十一年度毒聲字第三一四九號裁定令其入戒治處所施以強制戒治一年。
二、案經臺北縣政府警察局海山分局及臺北市政府警察局萬華分局報請臺灣板橋地方
    法院檢察署檢察官偵查起訴。
    理  由
一、右揭事實，訊據被告甲○○固坦承有連續施用海洛因，惟矢口否認有何施用安非
    他命之犯行，經查被告於九十一年二月六日經警查獲時及於九十一年八月三十一
    日九時採尿送驗，均呈嗎啡陽性反應，有臺灣檢驗科技股份有限公司濫用藥物尿
    液檢驗通知書、臺灣台北看守所收容人毒品尿液檢驗報告表及臺北縣警察局海山
    分局煙毒麻醉藥品案被移送者姓名及代號對照表各乙份在卷可稽，復有前揭海洛
    因殘渣袋一個扣案足佐，被告此部份之自白，非出於強暴、脅迫、利誘、詐欺、
    違法羈押或其他不正之方法，且與事實相符，自足以採為證據，至被告雖否認有
    施用第二級毒品安非他命之事實，然查被告於九十一年八月三十一日九時，為臺
    灣臺北看守所採尿液送驗結果，發現確有安非他命之陽性反應，有該所九十一年
    九月三日收容人毒品尿液檢驗報告表一紙附卷可稽。按甲基安非他命經口服投與
    後約百分之七十於二十四小時內自尿中排出，約百分之九十於九十六小時內自尿
    中排出，由於甲基安非他命成分之檢出與其投與方式、投與量、個人體質、採尿
    時間與檢測儀器之精密度等諸多因素有關，因此僅憑尿液中呈安非他命陽性反應
    ，並無法確實推算吸食時間距採集時間之長短，惟依上述資料推斷，最長可能不
    會超過四日，業經行政院衛生署藥物食品檢驗局八十一年二月八日（八一）藥檢
    一字第００一一五六號函示明確。查被告自承其於九十一年八月三十一日九時乃
    親自接受於實施尿液採驗檢查，對於所採尿液採集之器具及過程均經其本人確認
    無異、進行封瓶按捺指紋，此並經當日為被告採集尿液之人員即證人乙○○到庭
    結證無訛，是被告於九十一年八月三十一日整個採尿過程並無瑕疵，依此推論，
    被告為警查獲後所採尿液經送驗結果，既有安非他命之陽性反應，顯見其於上開
    被採尿前之九十六小時內之某時點確有施用安非他命之事實，被告施用第二級毒
    品安非他命之犯行洵堪認定，是被告辯稱未施用毒品安非他命云云，顯不足採信
    。另被告前因施用第一級毒品海洛因，經臺灣士林地方法院檢察署檢察官聲請臺
    灣士林地方法院以九十年度毒聲字第一二八四號裁定送勒戒處所觀察、勒戒後，
    認無繼續施用毒品之傾向，由臺灣士林地方法院檢察署檢察官於九十年十月二十
    三日以九十年度毒偵字第一六五七號處分書處分不起訴確定後，並經本院於九十
    一年九月二十日以九十一年度毒聲字第三一四九號裁定令入戒治處所，施以強制
    戒治一年等情，亦有本院裁定書一份及臺灣板橋地方法院檢察署檢察官不起訴處
    分書電腦列印本及臺灣高等法院檢察署刑案紀錄簡覆表各一份在卷可考，被告於
    不起訴處分確定後，五年內再犯本件施用毒品案件，本案事證明確，被告二犯施
    用毒品之罪，足以認定。
二、按海洛因及甲基安非他命分屬第一級及第二級毒品，毒品危害防制條例第二條第
    二項第一款及第二款定有明文。核被告施用第一、二級毒品海洛因及安非他命之
    行為，係犯毒品危害防制條例第十條第一項之施用第一級毒品罪及同條第二項之
    施用第二級毒品罪；其持有海洛因及甲基安非他命之低度行為，分別為施用之高
    度行為所吸收，均不另論罪；其先後多次施用海洛因之犯行，時間緊接，方法相
    同，觸犯構成要件相同之罪名，顯係基於概括之犯意為之，為連續犯，應依刑法
    第五十六條之規定以一罪論並加重其刑；其所犯上開二罪，犯意各別，行為互異
    ，應分論併罰。末查被告曾因違反肅清煙毒條例案件，於民國八十四年間經臺灣
    臺北地方法院以八十四年度訴字第二四五號判決處有期徒刑四年，於八十六年五
    月十九日縮短刑期假釋出監，並於八十八年九月五日假釋期滿，以已執行論，有
    卷附臺灣高等法院檢察署刑案紀錄簡覆表一份可按，其受有期徒刑執行完畢後五
    年以內再犯本案法定刑為有期徒刑之上開二罪，為累犯，應依法加重其刑，其中
    施用第一級毒品海洛因部份，依五十六條加重其刑，已如前述，於此並構成累犯
    ，應法遞加重其刑。爰審酌被告有多次施用毒品遭查獲之紀錄，素行非佳，且前
    已有因施用安非他命經觀察勒戒後，獲不起訴處分之寬典，猶因施用海洛因及安
    非他命再犯本罪，顯未衷心悛悔，漠視法令之禁制，恣意濫用藥品，甚為可訾，
    兼衡其施用安非他命所生危害實以自戕健康為主，於他人尚無明顯重大危害及其
    犯罪後態度等一切情狀，分別量處如主文所示之刑，並定其應執行之刑。
三、扣案之海洛因殘渣（殘留於海洛因殘渣袋內，量微無法秤重），為查獲之第一級
    毒品，應依毒品危害防制條例第十八條第一項前段規定宣告沒收銷燬之，海洛因
    殘渣袋一個，係被告所有供其施打第一級毒品海洛因所用之物，已經被告供明在
    卷，應依刑法第三十八條第一項第二款之規定沒收。
據上論斷，應依刑事訴訟法第二百九十九條第一項前段，毒品危害防制條例第十條第
一項、第二項、第十八條第一項前段，刑法第十一條前段、第五十六條、第四十七條
、第五十一條第五款、第三十八條第一項第二款，判決如主文。
本案經檢察官高智美到庭執行職務
中    華    民    國      九十一      年      十一    月    二十九    日
                                      臺灣板橋地方法院刑事第二庭
                  法  官  吳幸娥
右正本證明與原本無異。
如不服本判決，應於判決送達後十日內，向本院提出上訴狀。
                                          書記官  洪惠玲
中      華      民      國      九十一      年    十一  月    二十九    日
附錄本案論罪科刑法條全文：
毒品危害防制條例第十條：
施用第一級毒品者，處六月以上五年以下有期徒刑。
施用第二級毒品者，處三年以下有期徒刑。
